【裁判字號】    92,交聲,1192
【裁判日期】    921223
【裁判案由】    聲明異議
【裁判全文】
臺灣臺中地方法院交通事件裁定                  九十二年度交聲字第一一九二號
    原處分機關  交通部公路總局臺中區監理所
    受 處分 人  甲○○
右列受處分人因違反道路交通管理處罰條例案件，對於交通部公路總局臺中區監理所
民國九十二年十月二十二日所為之裁決（中監違字第裁六○─Ｇ三Ｆ○○六八二三號
裁決書），聲明異議，本院裁定如左：
    主  文
異議駁回。
    理  由
一、原處分機關略以：異議人即受處分人甲○○，駕駛車號Ｘ九─八二七二號自用小
    客車，於九十二年九月二十五日十時許，在臺中市○○○路處，因汽車行駛於道
    路上，其汽車駕駛人未繫安全帶之違規事實，經臺中市警察局第六分局員警依採
    證照片逕行舉發，受處分人於限期內到案申訴，經向原舉發機關查證違規屬實，
    該所遂於九十二年十月二十二日以中監違字第裁六○─Ｇ三Ｆ○○六八二三號裁
    決書，裁處違反道路交通管理處罰條例第三十一條第一項規定，處罰鍰新臺幣一
    千五百元整，逾期則依違反道路交通管理事件統一裁罰標準表及裁決書處罰主文
    裁處，於法並無不合等語。
二、本件受處分人甲○○則以：並不是未繫安全帶，而是繫安全帶沒被照出來而已，
    爰聲明異議云云。
三、按汽車行駛於道路上，其汽車駕駛人未繫安全帶者，處駕駛人新臺幣一千五百元
    罰鍰；汽車行駛於道路上，其汽車駕駛人及前座乘客應依下列規定使用安全帶：
    (三)、腰部安全帶置於腰部以下，肩部安全帶固定位置應依個人調整，避免安全帶
    纏繞過頸部，且應置手臂上端以上。道路交通管理處罰條例第三十一條第一項、
    汽車駕駛人及前座乘客繫安全帶實施及宣導辦法第三條第一項第三款後段與違反
    道路交通管理事件統一裁罰標準表皆定有明文。
四、經查：本件受處分人甲○○，於上開時、地，駕駛車號Ｘ九─八二七二號自用小
    客車，因未繫安全帶之違規事實，經臺中市警察局第六分局員警逕行舉發等情，
    有舉發之違反道路交通管理事件通知單一紙、採證照片一張及裁決書一件在卷可
    稽。雖受處分人辯稱：並不是未繫安全帶，而是繫安全帶沒被照出來而已云云。
    惟經本院審酌卷內所附資料及採證照片得知，受處分人駕駛汽車行駛於道路上時
    ，並未將肩部安全帶置於手臂上端以上使用，明顯與前揭法令不符，違規屬實，
    舉發無誤，此亦有原舉發機關九十二年十月十四日之函件與採證照片在卷可佐。
    是受處分人駕駛該車於上開時、地，確有違規未繫安全帶之事實，堪以認定。受
    處分人至今未提出任何對其有利之證據，以供本院查證審酌。此外，本院經查亦
    無任何證據足資證明執勤員警有捏造事實、違法取締之情事，則執勤警員本其加
    強道路交通管理、維護交通秩序、確保安全職責所為之逕行舉發，自應受到合法
    、正確而真正之推定，受處分人空言指摘原舉發不當，尚屬無據。從而，原處分
    機關據以援引上開規定，裁處受處分人罰鍰新臺幣一千五百元整，逾期則依裁決
    書處罰主文規定處罰，並無不當，本件異議為無理由，應予駁回。
五、據上論斷，應依道路交通管理處罰條例第八十七條、道路交通案件處理辦法第十
    九條，裁定如主文。
中      華      民      國      九十二    年    十二    月    二十三    日
                                臺灣臺中地方法院交通法庭
                                    法  官  張清洲
右正本證明與原本無異。
如不服本裁定，應於送達後五日內，向本院提出抗告狀。
                                    書記官
中      華      民      國      九十二    年    十二    月    二十三    日


司法院資訊處製作；財團法人民間司法改革基金會備份。
